【裁判字號】    92,易,127
【裁判日期】    920725
【裁判案由】    傷害等
【裁判全文】
臺灣彰化地方法院刑事判決                          九十二年度易字第一二七號
    公  訴  人  臺灣彰化地方法院檢察署檢察官
    被      告  乙○○
    被      告  丙○○
右列被告等因傷害等案件，經檢察官提起公訴（九十一年度偵字第二一五四號），本
院判決如左：
    主      文
乙○○損壞他人之自用小貨車之右後輪胎壹個，足以生損害於他人，處拘役貳拾伍日
，如易科罰金，以佰元折算壹日。
丙○○共同傷害人之身體，處拘役伍拾日，如易科罰金，以佰元折算壹日。
    事      實
一、乙○○與丙○○均係彰化縣彰化市○○路三四一號彰化漁市場之魚販，乙○○竟
    基於毀損之故意，於民國九十年十一月八日上午八時八分左右（起訴書誤載為上
    午十時三十分許），在彰化漁市場之停車場內，持利器刺破丙○○所有停放於該
    處之車牌號碼ＮＺ─一七九五號自用小貨車之右後輪胎一個，足以生損害於乙○○。
二、嗣因丙○○發現該自用小貨車輪胎沒氣，遂將該自用小貨車送修，經修車之人告
    知該輪胎遭刺破之處並非在輪胎與地面接觸之面上，顯係遭人刺破，丙○○乃於
    翌日上午八時三十分許，會同漁市場主任甲○○觀看該漁市場停車場之監視錄影
    帶，發現係乙○○所為，丙○○遂於同年月十日凌晨二時三十分許，與不詳姓名
    之成年男子數人一同前往找乙○○質問其為何剌破丙○○所有自用小貨車之輪胎
    ，因乙○○否認刺破丙○○所有自用小貨車之輪胎，丙○○與該數名成年男子即
    共同基於傷害之犯意，由丙○○手持鐵製拖（約二尺長）毆打乙○○，其餘之
    人則或持木棍或以拳、腳共同毆打乙○○，致乙○○因而受有四肢多處瘀傷、頭
    部外傷併腦震盪症狀等傷害。
二、案經被害人丙○○、乙○○分別訴由彰化縣警察局彰化分局報請台灣彰化地方法
    院檢察署檢察官偵查起訴。
    理      由
一、訊據被告丙○○對於右揭事實坦承不諱，被告乙○○則矢口否認右揭犯行，辯稱
    ：我沒有刺破丙○○之自用小貨車之輪胎，我在偵查中是說輪胎有東西怕刺傷我
    女兒，當場只有一支尖尖的東西，我沒有說我要拔鐵釘云云。惟查，（一）右揭
    毀損事實業據告訴人丙○○指訴甚詳，並有車籍資料作業詳細畫面一份在卷可稽
    ，且被告乙○○於檢察官訊問時係供稱：我車子停在他車子（按指告訴人丙○○
    之車子）右邊，我下車時他車子右後輪被釘子刺進，我怕我女兒在玩會被釘子刺
    到，故將釘子拔起等語，又經本院當庭勘驗扣案之錄影帶發現，被告乙○○於九
    十年十一月八日上午七時五十五分十秒將車子停放在告訴人丙○○車子之右邊，
    於五十五分四十秒下車，下車後臉並無注視告訴人丙○○車輛右後輪胎之動作，
    隨即繞過其車輛之車頭於五十五分五十四秒走到右側車門開車門讓其女兒下車，
    即於五十六分零七秒與女兒離去；又被告乙○○於同日上午八時六分與其女兒經
    過車輛停放處後未作停留即馬上離開，嗣於同日八時七分被告乙○○先在旁邊撿
    一裝魚之保麗龍蓋子，再進入其車內，隨即又下車在告訴人丙○○車輛之右後輪
    胎處蹲下，再站起並有踢輪胎及拔東西之動作，隨即於同日八時八分手持保麗龍
    與其女兒迅速離開現場，此有扣案之錄影帶一卷及翻拍照片三張可資佐證，且一
    般輪胎如遭鐵釘等尖銳物品刺入，則較尖銳處當係刺入在輪胎內，被告乙○○於
    偵查中所辯係因怕女兒在玩會被釘子刺到，故將釘子拔起，亦顯與常情不符，是
    以被告所辯顯係事後卸責之詞，不足採信，本件被告乙○○毀損之事證已臻明確
    ，其犯行堪予認定。（二）右揭被告丙○○傷害事實業據告訴人乙○○指訴甚詳
    ，並有驗傷診斷書一紙及照片六張在卷可稽，且證人胡春惠到庭證稱：我是在九
    十年十一月十日凌晨二時四十分許到達漁市場的，我到漁市場之後聽到有人說：
    我小叔被打了，趕快去看等語，所以我就跑到冷凍庫廁所那邊去看，我到的時候
    看到我小叔很匆忙的跑出來，我就問我小叔說：怎麼了？但是我小叔沒有回答。
    之後我就先看到戊○○、之後丙○○也跑過來，但是戊○○、丙○○兩人手上都
    沒有拿東西，而戊○○、丙○○是跑往辦公室的方向，最後我是看到丁○○，而
    丁○○是跑向漁市場叫賣區的方向，之後我就聽到有人叫我小叔趕快跑到外面。
    當時我有看到一些人拿著棍子，之後也都跑掉了，但這些人並不是魚市場裡面的
    人，之後漁市場的人就在討論我小叔所發生的事情等語，再參以告訴人乙○○受
    有四肢多處瘀傷、頭部外傷併腦震盪症狀等傷害，以告訴人乙○○身高一百七十
    三公分、體重一百十五公斤，並非瘦弱之人，而被告丙○○之身高為一百六十五
    公分、體重六十九公斤，二人身材甚為懸殊，若僅被告丙○○一人當不足以使告
    訴人乙○○受傷傷勢至此，是以證人胡春惠所證應堪採信，被告丙○○所辯：僅
    其一人傷害告訴人乙○○，並無其他人等詞，無非係怕再為己之事牽累其他共犯
    所致，顯不足採信，是以本件被告丙○○傷害事證已臻明確，其犯行堪予認定。
二、核被告乙○○所為，係犯刑法第三百五十四條之毀損罪；被告丙○○所為，係犯
    同法第二百七十七條第一項之傷害人之身體罪。被告丙○○與不詳姓名之成年男
    子數人間，就前開傷害犯行有犯意聯絡、行為分擔，為共同正犯。爰審酌被告乙○○持利器刺破被告丙○○所有停放於該處之自用小貨車之右後輪胎一個，甚為
    不該，然被告丙○○於觀看該漁市場停車場之監視錄影帶，發現係被告乙○○所
    為，而被告乙○○又否認刺破輪胎，被告丙○○不循合法途徑處理，竟與他人共
    同毆打乙○○，亦甚不該，及被告二人犯罪之動機、手段、所生於告訴人身體、
    財產之危害暨渠等犯罪後之態度等一切情狀，各量處如主文所示之刑，並諭知易
    科罰金之折算標準，以示懲儆。
據上論斷，應依刑事訴訟法第二百九十九條第一項前段，刑法第二十八條、第二百七
十七條第一項、第三百五十四條、第四十一條第一項前段，罰金罰鍰提高標準條例第
一條前段、第二條，判決如主文。
中      華      民      國    九十二    年      七      月    二十五    日
                                台灣彰化地方法院刑事第二庭
                                    法      官  石  馨  文
右正本證明與原本無異。
如不服本判決，應於判決送達後十日內，向本院提出上訴狀( 須附繕本 )。
告訴人或被害人對於判決如有不服具備理由請求檢察官上訴者，其上訴期間之計算係
以檢察官收受判決正本之日期為準。
附錄法條
刑法第二百七十七條
傷害人之身體或健康者，處三年以下有期徒刑，拘役或一千元以下罰金。
犯前項之罪，因而致人於死者，處無期徒刑或七年以上有期徒刑，致重傷者，處三年
以上，十年以下有期徒刑。
刑法第三百五十四條
毀棄、損壞前二條以外之他人之物或致令不堪用，足以生損害於公眾或他人者，處二
年以下有期徒刑、拘役或五百元以下罰金。


司法院資訊處製作；財團法人民間司法改革基金會備份。
